臺灣高雄地方法院民事裁定
111年度抗字第82號
抗  告  人  楊人翰  

相  對  人  裕融企業股份有限公司

法定代理人  嚴陳莉蓮


上列當事人間聲請本票裁定事件，抗告人對於民國111年6月14日
本院111年度司票字第4837號裁定提起抗告，本院裁定如下：
    主  文
抗告駁回。
抗告程序費用新臺幣壹仟元由抗告人負擔。
    理  由
一、抗告意旨略以：抗告人不服本院111年度司票字第4837號本
    票准許強制執行事件之裁定（下稱原裁定），於法定期間內
    提起抗告，求予廢棄原裁定等語。
二、按提起抗告，應表明抗告理由，當事人未提出抗告理由書，
    審判長得定相當期間命抗告人提出理由書，當事人未依第一
    項提出上訴理由書者，第二審法院得準用第447條之規定，
    依全辯論意旨斟酌之，民事訴訟法第488條第3項、第495條
    之1第1項準用第444條之1第1項、第5項定有明文。上揭規定
    ，依非訟事件法第46條之規定，於非訟事件程序亦準用之。
    次按執票人向本票發票人行使追索權時，得聲請法院裁定後
    強制執行，票據法第123條定有明文。本票執票人依上開規
    定聲請法院裁定許可對發票人強制執行，係屬非訟事件，依
    非訟事件程序，法院僅就本票形式上之要件是否具備，予以
    審查，並為強制執行許可與否之准駁，尚無確定實體上法律
    關係存否之效力，如發票人就票據債務之存否有爭執時，應
    由發票人提起確認之訴，以資解決，有最高法院56年台抗字
    第714號、57年台抗字第76號裁判要旨可資參照。
三、經查，相對人主張其執有抗告人於民國110年12月29日共同
    簽發之本票一紙，內載金額新臺幣（下同）100萬元，到期
    日為111年3月30日，本票上並載明免除作成拒絕證書（下稱
    系爭本票），經提示未獲付款等情，業據提出與其所述相符
    之系爭本票為證，原裁定形式上審查系爭本票應記載事項均
    記載齊備，並無票據無效情形存在，據此裁定准許強制執行
    ，於法並無違誤。本院考量系爭本票屬免除作成拒絕證書之
    有效票據（見本院司票卷第13頁），且發票名義人為抗告人
    ，故從形式上觀之，係屬有效之本票，則相對人依票據法第
    123條規定，聲請原法院裁定准予強制執行，即屬有據，原
    裁定准許強制執行，即無不合。抗告人雖提出抗告，惟並未
    表明抗告理由，本院依前揭說明，斟酌全案資料後，認原審
    裁定准許強制執行，於法並無違誤，本件抗告人之抗告，為
    無理由，應予駁回。
四、據上論結，本件抗告為無理由，依非訟事件法第46條、第21
    條第2項、第24條第1項，民事訴訟法第495條之1第1項、第4
    49條第1項、第95條、第78條，裁定如主文。　　　　
中　　華　　民　　國　　111 　年　　8 　　月　　18　　日
               民事第四庭審判長法  官  鄭子文
                               法  官  王宗羿
　　　　　　　　　　　　　　　 法  官  郭任昇
以上正本係照原本作成。
本裁定不得抗告。
中　　華　　民　　國　　111 　年　　8 　　月　　 18　日
                               書記官  林秀敏